# Reunião

**Data:** 29/07/2024  
**Presentes:** Alexandre Beck, Leandro Almeida, Lucas Antunes, Pedro Lucas, Tales Rodrigues

## Pautas

1. **Issue 1 - Organização do Projeto**
   - Foi discutida a validação das modificações realizadas pelo Alexandre Beck pelo grupo;
   - Redistribuiu-se a organização e atribuição das atividades;
   - Validado;
   - Issue fechada.

2. **Remover da documentação membros que trancaram a matéria**
   - Pedro Lucas se voluntariou para questionar a professora a necessidade de remover os ex-membros da documentação. De acordo, com a resposta da professora, ele removerá ou não os nomes dos membros da documentação

3. **Issue 3 - Matriz de Comunicação**
    - Foi discutida a validação das modificações realizadas pelo Leandro Almeida pelo grupo;
    - Validado;
    - Issue fechada.

3. **Issue 4 - Matriz de Comunicação**
    - Foi discutida a validação das modificações realizadas pelo Lucas Antunes pelo grupo;
    - Houve revisão das referências bibliográficas;
    - Validado;
    - Issue fechada.

4. **Pendências em ordem**
    - Cliente precisa validar os requisitos que foram enviados dia 24/07/2024;
    - Criar backlog;
    - Criar USM;
    - MVP
    - Validar backlog e MVP;
    - Issue 2 - Planejamento das Fases e/ou Iterações do Projeto (Issue depende da criação do backlog);
    - Documentação das pendências no gitpages.

5. **Comunicação com o P.O.**
    - Alexandre pediu para que Adenalva validasse a lista de requisitos por WhatsApp;
    - Ela disse que responderia amanhã 30/07/2024.

## Histórico de Versão

|    Data    | Versão |              Descrição              |                      Autor(es)                      |
| :--------: | :----: | :---------------------------------: | :-------------------------------------------------: |
| 29/07/2024 | `0.1`  | Criação do documento | [Leandro Almeida](https://github.com/leanars) |

